【裁判字號】    88,易,822
【裁判日期】    890131
【裁判案由】    贓物
【裁判全文】
臺灣新竹地方法院刑事判決                          八十八年度易字第八二二號
    公  訴  人  臺灣新竹地方法院檢察署檢察官
    被      告  甲○○
右列被告因贓物案件，經檢察官聲請簡易判決處刑（八十八年度偵字第一八二七號０
，本院竹東簡易庭，認不宜以簡易判決審理，改依通常程序審判，本院判決如左：
    主  文
甲○○連續故買贓物，處有期徒刑伍月。緩刑參年。
    事  實
一、甲○○為山田中古汽車材料行（下稱山田車行）之負責人，基於概括之犯意，先
    於民國（下同）八十八年一月六日十時許，明知無車牌之鐵牛車係丙○○於八十
    八年一月四日在新竹縣竹東鎮竹林大橋所失竊之贓車，竟以新台幣（下同）一萬
    八千元之低價向乙○○買受。又於八十八年一月二十九日，亦明知車牌號碼ＱＸ
    ─九三三之自大貨車，係張木檉於八十八年一月十四日早上某時於新竹縣竹東鎮
    竹林大橋所失竊之贓車，僅以八千多元之賤價，向乙○○買入上開車輛，並將上
    開贓物置放於山田車行內。嗣於八十八年二月二十日十三時許，在上址為警查獲
    。
二、案經新竹縣警察局竹東分局報請台灣新竹地方法院檢察署檢察官偵查起訴。
    理  由
一、訊據被告甲○○固坦承於右揭時地向乙○○以上開價格購入前揭車輛之事實，惟
    矢口否認有故買贓車之犯行，辯稱：伊不知前揭車輛是贓車，有要求對方立切結
    書云云。經查：前揭車輛於八十八年一月間在竹林大橋下失竊之事實，業經被害
    人張木檉與丙○○指述綦詳，復有贓證物認領保管收據二紙附卷可稽；且甲○○
    為中古汽車材料行之負責人，對於判斷車輛來源是否合法及市價均知之甚稔，其
    以與市價顯不相當之價錢（大貨車價值約五萬元、鐵牛車價值約八萬元）向乙○
    ○買入上開車輛，又未察看關於前揭車輛證明文件諸如買賣契約即率予買受，顯
    不符常情，且乙○○經本院向戶政機關查詢，因無詳細地址可供傳喚，是被告辯
    稱無贓物之認識並提出廢車證明二紙，顯係事後卸責之詞，不足採信。事證明確
    ，被告上開犯行洵堪認定。
二、核被告所為，係犯刑法第三百四十九條第二項之故買贓物罪。被告所為數行為，
    時間緊接，所犯罪名相同，顯係出於概括之犯意為之，為連續犯，爰依刑法第五
    十六條之規定以一罪論，並加重其刑。爰審酌被告犯罪之動機、目的、手段，犯
    罪時所受之刺激及其品性、生活狀況、智識程度、犯罪所生之損害，及犯罪後態
    度等一切情狀，量處如主文所示之刑。又查被告素行良好，前未曾受有期刑以上
    刑之宣告，有本院被告全國前案紀錄表一紙在卷足憑，經此教訓今後應益知慎戒
    ，信無再犯之虞，本院認本案刑之宣告，以暫不執行為適當，爰併諭知緩刑三年
    ，用勵自新。
三、據上論斷，應依刑事訴訟法第四百五十二條、第二百九十九條第一項前段，刑法
    第五十六條、第三百四十九條第二項、第七十四條第一款，罰金罰鍰提高標準條
    例第一條前段，判決如主文。
中      華      民      國      八十九      年  一      月    三十一    日
                                 臺灣新竹地方法院刑事第一庭
                                     法  官   謝  慧  敏
右正本證明與原本無異。
如不服本判決，應於判決送達後十日內向本院提出上訴狀( 應附繕本 )，上訴於
臺灣高等法院。
                                     書記官   龔  紀  亞
中      華      民      國      八十九      年  一      月    三十一    日


司法院資訊處製作；財團法人民間司法改革基金會備份。
